臺灣基隆地方法院刑事判決　　　　　　　100年度易字第262號
公　訴　人　臺灣基隆地方法院檢察署檢察官
被　　　告　黃國恩
上列被告因竊盜案件，經檢察官提起公訴（100 年度偵字第1272
號），被告並於準備程序進行中為有罪之陳述，本院乃裁定以簡
式審判程序進行審理，並判決如下：
    主  文
黃國恩竊盜，累犯，處有期徒刑伍月，如易科罰金，以新臺幣壹
仟元折算壹日。
    事  實
一、黃國恩前曾犯竊盜案件，經臺灣桃園地方法院於民國92年12
    月18日，以92年度桃簡字第1881號判決有期徒刑四月確定，
    94年11月30日發監執行、95年3 月29日執行完畢（構成累犯
    ）。
二、99年5 月8 日下午5 時左右，黃國恩因在宜蘭應徵未果而擬
    折返基隆，乃途經宜蘭縣礁溪鄉○○○路72巷18號附近時，
    適見高嘉宏所有之Q3-5037 號自小客車停放該處且其鑰匙復
    經插置於後行李箱蓋之鎖孔內而疏未取拔，遂萌生為自己不
    法所有之意圖暨竊盜他人財物之犯意，進而利用四下無人之
    機會，擅持前揭插置於後行李箱蓋鎖孔內之鑰匙開啟該車車
    門並啟動該車，藉此將該車暨如附表所示之車內財物置於自
    己實力支配之下而竊盜得手。其後，黃國恩雖恃該車供己代
    步而將之駛往臺北縣汐止市（現已升格改制為「新北市汐止
    區」；下同）大同路與保長路之交會路口附近停放，復將附
    表編號所列現款持往他處花用一空，並收藏附表編號
    所示物品而擬待價而沽；然附表編號至所示物
    品，則悉經黃國恩沿路棄置而告滅失。茲以高嘉宏驚悉上開
    車輛暨其車內財物不翼而飛，遂即報警查辦；而員警獲報後
    ，則先於99年5 月14日晚間9 時，在臺北縣汐止市○○路與
    保長路之交會路口附近尋獲上揭車輛（已發還），再於99年
    5 月25日下午3 時左右，因偵辦張景芳遭竊另案而在黃國恩
    之工具袋內起獲附表編號至所示物品（均已發還）。又
    黃國恩犯行敗露以後，固一度攜同附表編號所示物品逃亡
    藏匿，其間，更逕將附表編號所示物品允贈姓名年籍不詳
    之第三人以充車資，惟其嗣仍經警循上開線索而查獲到案。
三、案經新北市政府警察局移送臺灣宜蘭地方法院檢察署呈請臺
    灣高等法院檢察署令轉臺灣基隆地方法院檢察署檢察官偵查
    起訴。
    理  由
一、法院組織
    查刑事訴訟法第二百八十四條之一：「除簡式審判程式、簡
    易程式及第三百七十六條第一款、第二款所列之罪之案件外
    ，第一審應行合議審判。」業於本案繫屬以前經公佈施行。
    兼以本案起訴罪名，核與刑事訴訟法第三百七十六條第一款
    、第二款之規定相符，是其當有首開規定之適用，即其法院
    組織應為獨任審判無誤。
二、證據能力
    本案被告黃國恩所犯者，非為死刑、無期徒刑、最輕本刑為
    三年以上有期徒刑之罪或高等法院管轄之第一審案件；兼以
    被告業於準備程序進行中，就被訴事實為有罪之陳述，本院
    乃告知其簡式審判程序之旨，並於聽取公訴人及被告之意見
    後，依刑事訴訟法第二百七十三條之一第一項規定，裁定改
    行簡式審判程序。準此，本案當亦有刑事訴訟法第一百五十
    九條第二項前段，「不受傳聞證據法則拘束」之例外性規定
    之適用。
三、事實認定
    上開事實業據被告黃國恩於本院審理時坦承不諱，並經證人
    翁淑琳（即車主高嘉宏之妻）、張景芳證述明確，且有贓物
    認領保管單1 紙、通聯調閱查詢單1 份、失車─案件基本資
    料詳細畫面報表1 件、查獲蒐證照片4 張在卷可佐。綜上，
    堪認被告於本院審理時之任意性自白，與事實相符，可以採
    信。從而，本案事證明確，被告如本判決事實欄所載之竊盜
    犯行，堪可認定，應依法論科。
四、論罪科刑
    核被告如本判決事實欄二之所為，係犯刑法第三百二十條第
    一項之普通竊盜罪。茲起訴意旨雖誤認被告「攜帶兇器」竊
    盜，進而誤以刑法第三百二十一條第一項第三款為本件擇以
    起訴之法條罪名（參見起訴書所載），然此業據蒞庭檢察官
    於未變動起訴之社會基本事實同一性之前提下，當庭更正其
    起訴事實應如本判決事實欄之所載，併變更其起訴之法條罪
    名為刑法第三百二十條第一項之普通竊盜罪，此有本院準備
    程序筆錄暨審判筆錄在卷可稽（見本院準備程序筆錄第4 頁
    至第5 頁、審判筆錄第1 頁、第4 頁），本於檢察一體之原
    則，本院當以蒞庭檢察官所到庭更正者，為起訴所指犯罪事
    實暨其法條罪名，而毋庸再依刑事訴訟法第三百條之規定，
    職權變更其起訴法條。又被告查有如本判決事實欄一所載犯
    罪科刑及刑之執行情形，此有臺灣高等法院被告前案紀錄表
    在卷可稽；乃於前案有期徒刑執行完畢後，五年以內，故意
    再犯本起最重本刑有期徒刑以上之罪，為累犯，應依刑法第
    四十七條第一項規定，加重其刑。本院審酌被告不思正當工
    作以換取財物，妄想以竊盜方式不勞而獲，其觀念殊不足取
    ，且亟待矯治，兼衡量被害人高嘉宏、翁淑琳（高嘉宏之妻
    ）財產法益之侵害程度、被告利用該車鑰匙經插置於後行李
    箱蓋之鎖孔內而疏未取拔之機會竊盜如本判決事實欄二所載
    之犯罪手法，暨其生活狀況、品行、智識程度、坦承犯行而
    表悔悟之犯後態度等一切情狀，量處如主文所示之刑，併諭
    知易科罰金之折算標準。
五、員警遲至99年5 月25日下午3 時左右，方因偵辦張景芳遭竊
    另案而在黃國恩之工具袋內併予起獲之螺絲起子3 支、尖嘴
    鉗1 支、黃國恩身分證1 枚暨項鍊1 條等物，雖為被告個人
    所有，然則尚非被告供本案犯罪之所用，而與本案俱無關聯
    ，此悉經被告確認在卷（見本院審判筆錄第2 頁），是其自
    非本院得併予隨案宣告沒收之客體。為免疑異，爰特此指明
    。
據上論斷，應依刑事訴訟法第二百八十四條之一、第二百七十三
條之一第一項、第二百九十九條第一項前段，刑法第三百二十條
第一項、第四十七條第一項、第四十一條第一項前段，刑法施行
法第一條之一，判決如主文。
本案經檢察官王亞樵到庭執行職務。
中    華    民    國   100    年    7     月    13    日
                  刑事第五庭法  官  王慧惠
以上正本證明與原本無異。
如不服本判決應於收受送達後10日內向本院提出上訴書狀，並應
敘述具體理由；其未敘述上訴理由者，應於上訴期間屆滿後20日
內向本院補提理由書(均須按他造當事人之人數附繕本)「切勿逕
送上級法院」。
中    華    民    國   100    年    7     月    13    日
                            書記官  王一芳
附錄論罪法條：
刑法第320 條第1 項
意圖為自己或第三人不法之所有，而竊取他人之動產者，為竊盜
罪，處5 年以下有期徒刑、拘役或5 百元以下罰金。
意圖為自己或第三人不法之利益，而竊佔他人之不動產者，依前
項之規定處斷。
前二項之未遂犯罰之。
【附表】
┌──┬─────────────┬────┬─────────────┐
│編號│名                      稱│數    量│備                      考│
├──┼─────────────┼────┼─────────────┤
│  │NOKIA 行動電話（序號：3520│１    支│業已尋獲發還（參見警卷第19│
│    │00000000000 ；型號：5310）│        │頁）。                    │
├──┼─────────────┼────┼─────────────┤
│  │NOKIA行動電話（序號：3576 │１    支│業已尋獲發還（參見警卷第19│
│    │00000000000；型號：6500C）│        │頁）。                    │
├──┼─────────────┼────┼─────────────┤
│  │SUMSUNG行動電話（序號：358│１    支│業已尋獲發還（參見警卷第19│
│    │000000000000；型號：SGH-J2│        │頁）。                    │
│    │08）                      │        │                          │
├──┼─────────────┼────┼─────────────┤
│  │ 黑     框     眼     鏡  │１    副│業已尋獲發還（參見警卷第19│
│    │                          │        │頁）。                    │
├──┼─────────────┼────┼─────────────┤
│  │手          機          套│３    只│業已尋獲發還（參見警卷第19│
│    │                          │        │頁）。                    │
├──┼─────────────┼────┼─────────────┤
│  │ ETC    收     費     機  │１    部│業經黃國恩棄置不詳地點而告│
│    │                          │        │滅失。                    │
├──┼─────────────┼────┼─────────────┤
│  │NIKON   數   位   相   機 │１    部│下落不明（未尋獲；且起訴書│
│    │                          │        │漏載此項物品）。          │
├──┼─────────────┼────┼─────────────┤
│  │  高  嘉  宏  身  分  證  │１    枚│業經黃國恩棄置不詳地點而告│
│    │                          │        │滅失。                    │
├──┼─────────────┼────┼─────────────┤
│  │高  嘉  宏  駕  駛  執  照│１    枚│業經黃國恩棄置不詳地點而告│
│    │                          │        │滅失。                    │
├──┼─────────────┼────┼─────────────┤
│  │   高嘉宏華南銀行信用卡   │１    枚│業經黃國恩棄置不詳地點而告│
│    │                          │        │滅失。                    │
├──┼─────────────┼────┼─────────────┤
│  │   高嘉宏花旗銀行信用卡   │１    枚│業經黃國恩棄置不詳地點而告│
│    │                          │        │滅失。                    │
├──┼─────────────┼────┼─────────────┤
│  │翁  淑  琳  駕  駛  執  照│１    枚│業經黃國恩棄置不詳地點而告│
│    │                          │        │滅失。                    │
├──┼─────────────┼────┼─────────────┤
│  │   翁淑琳花旗銀行信用卡   │１    枚│業經黃國恩棄置不詳地點而告│
│    │                          │        │滅失。                    │
├──┼─────────────┼────┼─────────────┤
│  │現                      金│約4000元│業由黃國恩花用告罄。      │
│    │     （單位：新臺幣）     │        │                          │
├──┼─────────────┼────┼─────────────┤
│  │ 衛     星     導     航  │１    臺│業經黃國恩允贈姓名年籍不詳│
│    │                          │        │之成年司機以致下落不明。  │
└──┴─────────────┴────┴─────────────┘